臺灣高等法院臺中分院民事裁定　96年度訴字第26號
原　　　告　乙○○
被　　　告　甲○○
訴訟代理人　蔡易紘律師
右當事人間請求侵權行為損害賠償事件，經刑事庭裁定移送前來
，本院裁定如下：
      主  文
原告之訴及假執行之聲請均駁回。
訴訟費用由原告負擔。
      事實及理由
一、按因犯罪而受損害之人，得於刑事訴訟程序附帶提起民事訴
    訟，對於被告請求回復其損害，刑事訴訟法第487條第l項定
    有明文。故只須所受之損害，為被訴犯罪事實所致者，即得
    提起刑事附帶民事訴訟。至因犯罪而受損害之人，於刑事訴
    訟程序固得附帶提起民事訴訟，對於被告請求回復其損害，
    但其請求回復之損害，以被訴犯罪事實所生之損害為限，否
    則縱令得依其他事由，提起民事訴訟，亦不得於刑事訴訟程
    序附帶為此請求。故移送民事庭之附帶民事訴訟，縱其移送
    前提起此項訴訟，不合刑事訴訟法487條，而有同法502條關
    於訴之不合法之規定情形時，但其移送後之訴訟程序，既應
    適用民事訴訟法，即屬同法第249條第l項第6款所謂起訴不
    備其他要件，仍應依該項款之規定，以裁定駁回之。（最高
    法院52年度台上字第3055號、44年度台抗字第4號、66年度
    台上字第1094號及60年度台上字第633號判例、91年度台抗
    字第306號、87年度台上字第2410號裁判參照）。
二、本件原告因被告背信案件於刑事訴訟程序附帶提起民事訴訟
    ，請求判命被告應給付原告新台幣1,776,000元；及自民國
    （下同）96年3月13日起至清償日止，按年利率5％計算之利
    息，並聲請准宣告假執行，經刑事庭依刑事訴訟法第504條
    第l項規定，將其附帶之民事訴訟，以裁定移送於民事庭。
三、查：本院96年度上易字第419號被告背信罪刑事判決，認定
    被告犯罪事實為「‧‧‧而甲○○於取得系爭房地補發之土
    地及建物所有權狀後，即利用乙○○不知情之狀況下，於九
    十三年十二月二十九日將系爭房地以三百五十萬元之價格出
    售予李紹盛，同時約定甲○○對新竹商銀所貸三百五十萬元
    之款項及系爭房地上所設定之最高限額抵押權，轉而由李紹
    盛承受，並於九十四年一月十三日辦妥買賣所有權移轉登記
    完畢，李紹盛並以存證信函催告居住其內之乙○○應儘速遷
    離，乙○○始悉系爭房地遭甲○○申請補發權狀並出售他人
    ，並堅拒搬離，李紹盛見無法順利交屋，又於九十四年二月
    一日要求甲○○以三百五十萬元原價買回，並於九十四年二
    月二十二日完成登記回甲○○名義，乙○○亦提出本案訴訟
    。」此有判決書一件附卷可按。是依上開判例意旨，刑事庭
    將原告於刑事訴訟程序所提之附帶民事訴訟移送本院時，所
    移送之範圍應僅限於上述刑事判決所認定被告所為背信罪犯
    行所受之損害，至於前揭時日以後，系爭房地因被告未繳納
    貸款並將繳息存摺申請註銷，又不將房屋過戶返還與原告而
    遭銀行聲請拍賣，並因96年3月13日拍賣所生之損害，並未
    經刑事判決認定；縱令原告得另依其他事由，提起民事訴訟
    ，惟究不得於刑事訴訟程序附帶提起民事訴訟，其訴顯難認
    為合法。綜上所述，本件原告之訴，不備其他起訴要件，又
    無從補正，應以裁定駁回之。又原告之訴既非合法，被告其
    餘之抗辯，即無一一審究之必要，併予敘明。
四、據上論結，依民事訴訟法第249條第l項第6款、第95條、第
    78條，裁定如主文。
中　　華　　民　　國　　96　　年　　8 　　月　　13　　日
                  民事第六庭    審判長法　官  袁再興
                                      法　官  陳賢慧
                                      法　官  吳惠郁
以上正本係照原本作成。
如不服本裁定應於裁定送達後10日內向本院提出抗告理由狀（須
按他造人數附具繕本），並繳納抗告裁判費新台幣1,000元。
                                      書記官  江玉萍
中　　華　　民　　國　　96　　年　　8 　　月　　15　　日
                                                      Ｃ
